臺灣高等法院臺南分院刑事裁定　　　　　九十三年度交抗字第五六號　Ｃ
　　　抗　告　人
　　　即受處分人　甲　○　○
右抗告人因違反道路交通管理處罰條例案件，不服臺灣嘉義地方法院中華民國九十三
年二月二十七日裁定（九十三年度交聲字第四六號），提起抗告，本院裁定如左：
      主      文
抗告駁回。
      理      由
一、抗告意旨略以：原裁定未審酌抗告人於聲明異議狀之各項指述及所提證據，遽認
    抗告人之異議無據，而予駁回，顯有違誤。爰依法提起抗告，敬請審酌原聲明異
    議狀全文及所提證據，另為適法裁判云云。
二、按汽車駕駛人，駕駛汽車經測試檢定有酒精濃度超過規定標準之情形者，處新臺
    幣一萬五千元以上六萬元以下罰鍰，並當場移置保管其車輛及吊扣其駕駛執照一
    年；因而肇事致人受傷者，並吊扣其駕駛執照二年；致人重傷或死亡者，吊銷其
    駕駛執照，並不得再考領。汽車駕駛人肇事拒絕接受或肇事無法實施第一項測試
    之檢定者，應由交通勤務警察或依法令執行交通稽查任務人員，將其強制移由受
    委託醫療或檢驗機構對其實施血液或其他檢體之採樣及測試檢定。又汽車駕駛人
    有飲用酒類或其他類似物後其吐氣所含酒精濃度超過每公升○‧二五毫克或血液
    中酒精濃度超過百分之○‧○五以上者之情形者，不得駕車。道路交通管理處罰
    條例第三十五條第一項第一款、第四項及道路交通安全規則第一百十四條第二款
    分別定有明文。
三、經查：
  (一)抗告人甲○○駕駛車牌號碼７Ｒ—３５７６號自用小客車，於民國（下同）九十
    二年十二月二十三日零時二十七分撞及嘉義市○○路與博東路口分隔島，經執勤
    警員作呼氣酒精濃度測試，其酒測值為０. ２８ＭＧ／Ｌ，而抗告人經送嘉義基
    督教醫院時，經抽血檢驗，其血中酒精濃度高達７７ＭＧ／ＤＬ（０．０７７％
    ），此有警員酒測單及嘉義基督教醫院生化緊急檢驗單可資佐証。按諸前揭規定
    ，抗告人已逾「吐氣所含酒精濃度超過每公升○‧二五毫克或血液中酒精濃度超
    過百分之○‧○五以上者」之法規處罰標準，確屬無疑。
  (二)抗告人於聲明異議時雖檢附多項證明及照片，惟該等證明或為本件交通違規相關
    處理程序之函文，或為抗告人自身之證明文件，而照片亦僅能顯示事後現場情形
    及車損狀況，均難採為排除本件抗告人酒後駕車違規之有利證據。又依嘉義市警
    察局嘉市警交字第０９３００３０３４５號函所示，本件並無重複檢測，且經原
    審調取警方偵查卷內之資料調查無訛，抗告人未舉實證，空言陳述警員採証五次
    ，尚難採信。而警員對抗告人所作之酒測儀器酒測值０. ２８ＭＧ／Ｌ與嘉義基
    督教醫院抽血酒測之檢測值７７ＭＧ／ＤＬ（０．０７７％），均顯示抗告人之
    體內有高濃度之酒精成分；縱使警員之酒測儀器有誤差，然嘉義基督教醫院之酒
    測值７７ＭＧ／ＤＬ若經換算為吐氣所含酒精濃度約達每公升○．三八五毫克（
    即７７ＭＧ／ＤＬ除以１０００為０．０７７％，再乘以５即為０．３８５ＭＧ
    ／Ｌ），更可證明抗告人體內之酒精成分確已逾越前開法規處罰標準，抗告人徒
    以代謝論等法則質疑警方及醫院之酒測值均有誤差及虛偽之情形，惟並無証據足
    以證明警方及醫院有勾結或虛偽之情形，抗告人所辯顯係抗告人推測、猜臆之詞
    ，實難採信。末查，抗告人指稱警員及醫院未依法定程序知會家屬及會簽程序，
    惟按前開道路交通管理處罰條例之規定，警員於強制移由受委託醫療或檢驗機構
    實施血液或其他檢體之採樣及測試檢定，並未規定須知會家屬及會簽之程序，故
    尚難謂警員有何違反正當法律程序之行為，抗告人之異議依法尚屬無據。
四、綜上，原處分機關援引道路交通管理處罰條例第三十五條第一項第一款規定，裁
    處抗告人罰鍰新臺幣一萬九千五百元，並吊扣駕駛執照十二個月，於法尚難認為
    有所違誤；原審對抗告人之異議予以裁定駁回，自屬正當。抗告人抗告意旨猶執
    陳詞，指摘原裁定不當，為無理由，應予駁回。
據上論斷，應依道路交通案件處理辦法第二十六條，刑事訴訟法第四百十二條，裁定
如主文。
中    華    民    國      九十三      年      五      月        五      日
                                  臺灣高等法院臺南分院刑事第五庭
                                      審判長法官  楊    明    章
                                            法官  戴    勝    利
                                            法官  顏    基    典
右正本證明與原本無異。
不得再抗告。
                                      法院書記官  呂    嘉    文
中    華    民    國      九十三      年      五      月        六      日
